臺灣臺中地方法院民事裁定　　　　　　　96年度財管字第85號
聲　請　人　遠東國際商業銀行股份有限公司
法定代理人　劉遇春
代　理　人　丁○○
相　對　人　洪主雯律師
上列聲請人聲請指定被繼承人丙○○遺產管理人事件，本院裁定
如下：
    主  文
指定洪主雯律師為被繼承人丙○○（男、民國○○○年○月○○
日生、身分證統一編號：Ｚ000000000號、生前最後住
所：臺中市○○區○○里○○鄰○○路○段七一巷九弄四０號，
於民國九十四年六月十四日死亡）之遺產管理人。
准對被繼承人丙○○之繼承人為承認繼承之公示催告。
被繼承人丙○○之繼承人，應自前項公示催告最後登載新聞紙之
日起，壹年內承認繼承，上述期限屆滿，無繼承人承認繼承時，
被繼承人丙○○之遺產，於清償債權並交付遺贈物後，如有剩餘
即歸屬國庫。
聲請程序費用新臺幣壹仟元由被繼承人丙○○之遺產負擔。
    理  由
一、按繼承開始時，繼承人有無不明，而無親屬會議或親屬會議
    未於一個月內選定遺產管理人者，利害關係人得聲請法院選
    任遺產管理人，並由法院依公示催告程序，定六個月以上之
    期限，公告繼承人，命其於期限內承認繼承。按公示催告之
    公告，應黏貼於法院之公告處，並登載於公報、新聞紙或其
    他相類之傳播工具；前項登載公報、新聞紙或其他相類之傳
    播工具之日期或期間由法院定之。又按民事訴訟法第五百四
    十二條及第五百四十三條之規定，除申報權利期間外，於依
    民法第一千一百七十八條所為之公示催告準用之，民法第一
    千一百七十七條、第一千一百七十八條第一項、第二項、民
    事訴訟法第五百四十二條、非訟事件法第一百五十二條均規
    定甚明。又先順序繼承人均拋棄其繼承時由次順序之繼承人
    繼承，其次順序繼承人有無不明或第四順序之繼承人均拋棄
    其繼承者，準用關於無人承認繼承之規定，民法第一千一百
    七十六條第六項亦著有明文。
二、本件聲請意旨略以：被繼承人丙○○（男、民國○○○年○
    月○○日生、身分證統一編號：Ｚ000000000號、
    生前最後住所臺中市○○區○○里○○鄰○○路○段七一巷
    九弄四十號）生前曾向聲請人借款，債務尚未清償完畢，即
    於九十四年六月十四日死亡，其尚留有遺產，惟其繼承人均
    拋棄繼承，是其繼承人處於有無不明之狀態，且親屬會議未
    於法定期間內選定遺產管理人，致該遺產無人管理而民事訴
    訟程序亦因而停止無以進行，自有聲請本院指定遺產管理人
    ，依法踐行公示催告等程序之必要等語。並提出貸款契約書
    、繼承系統表及本院家事法庭函各一份及戶籍謄本三份為證
    。
三、本院查：聲請人主張其為被繼承人丙○○之債權人，被繼承
    人丙○○死亡後其所有繼承人均已拋棄繼承，是否仍有應繼
    承之人不明，而其親屬會議未於法定期間內選定遺產管理人
    等事實，業經聲請人提出前揭證據為證，復經本院調取本院
    九十六年度繼字第一二八０號、一七二六號、一七二七號拋
    棄繼承事件卷宗核閱屬實，自堪信為真實。復聲請人原主張
    由被繼承人丙○○之胞兄甲○○或其子乙○○擔任遺產管理
    人，惟甲○○現為禁治產人，顯無法擔任遺產管理人。而乙
    ○○業於九十六年九月五日到庭陳明其無擔任意願等語。另
    財政部國有財產局臺灣中區辦事處之代理人亦到庭表示不同
    意擔任遺產管理人。經本院函請社團法人臺中律師公會推薦
    有意願擔任本件遺產管理人之人選，經該公會推薦由洪主雯
    律師擔任本案遺產管理人，此有該律師公會九十六年十月二
    十四日中律陸一字第九六三七一號函暨所附該律師基本資料
    表乙件附卷可稽，而洪主雯律師為執業律師，非但具有專業
    知識及能力，且與被繼承人所遺遺產間無利害關係，若由其
    擔任本事件之遺產管理人，定能秉持其專業倫理擔當此具公
    益性質之職務，並順利達成管理保存及清算遺產之任務。執
    此，本院認為由其擔任被繼承人之遺產管理人，應屬妥適，
    爰指定之。並依法為承認繼承之公示催告。末按，民法第一
    千一百八十五條規定：一千一百八十七條所定之期限屆滿，
    無繼承人承認繼承時，其遺產於清償債權，並交付遺贈物後
    ，如有賸餘，歸屬國庫，附此敘明。
四、依非訟事件法第一百五十七條裁定如主文。
中　　華　　民　　國　　96　　年　　10　　月　　31　　日
                  家事法庭      法　官　簡賢坤
以上正本係照原本作成。
如對本裁定抗告，須於裁定送達後十日內向本院提出抗告狀（須
附繕本）。
中　　華　　民　　國　　96　　年　　10　　月　　31　　日
                    　　　　　　書記官  林錦源
